臺灣高雄地方法院刑事判決　　　　　　　 96年度訴字第516號
公　訴　人　臺灣高雄地方法院檢察署檢察官
被　　　告　乙○○
　　　　　　　　　　（另案於臺灣高雄第二監獄執行中）
上列被告因違反毒品危害防制條例案件，經檢察官提起公訴（96
年度毒偵字第311 號），被告於本院準備程序中為有罪之陳述，
經合議庭裁定由受命法官依簡式審判程序獨任審理，判決如下：
    主  文
乙○○施用第一級毒品，累犯，處有期徒刑捌月。扣案之海洛因
壹包（檢驗前重零點零陸零公克，檢驗後重零點零參陸公克），
沒收銷燬之。
    事  實
一、乙○○前於民國87年間因施用毒品案件，經本院以87年度毒
    聲字第2286號裁定送觀察、勒戒後，認有繼續施用毒品之傾
    向，再經本院以87年度毒聲字第2703號裁定令入戒治處所施
    以強制戒治、以88年度毒聲字第1872號裁定停止戒治，所餘
    戒治期間付保護管束，於88年10月4 日保護管束期滿而強制
    戒治執行完畢釋放，並經臺灣高雄地方法院檢察署檢察官於
    88年12月8 日以88年度戒毒偵字第271 號為不起訴處分確定
    ；另於90年間因施用毒品案件，經本院以90年度毒聲字第61
    78號裁定令入戒治處所施以強制戒治、以91年度毒聲字第11
    43號裁定停止戒治、以91年度毒聲字第2673號裁定撤銷停止
    戒治，於91年5 月24日入所繼續施以強制戒治，至同年11月
    24日強制戒治執行完畢。又其於90年間所犯上開施用毒品案
    件，並經本院以90年度訴字第2902號判決判處有期徒刑10月
    ，經提起上訴後，於臺灣高等法院高雄分院91年度上訴字第
    295 號案件審理中撤回上訴而確定；另於91年間因施用毒品
    案件，經本院以91年度訴字第3692號判決判處有期徒刑1 年
    確定，上開2 罪接續執行，於93年9 月10日因縮短刑期假釋
    出獄，所餘刑期付保護管束，甫於93年10月30日保護管束期
    滿且其假釋未經撤銷而徒刑執行完畢。詎仍不知悔改並戒除
    毒癮，明知海洛因業經公告為毒品危害防制條例第2 條第2
    項第1 款所列管之第一級毒品，不得非法持有、施用，竟仍
    在上開強制戒治執行完畢釋放後5 年內，基於施用第一級毒
    品海洛因之犯意，於95年12月8 日7 時許，在高雄縣鳳山市
    救國團某廁所內，以將第一級毒品海洛因置入針筒摻礦泉水
    後注射之方式，施用第一級毒品海洛因1 次。嗣於同日19時
    5 分許，騎乘腳踏車行經高雄縣鳳山市○○路5 號前時，因
    行跡可疑而為警攔檢盤查，當場自其所穿運動褲右側口袋內
    ，扣得其於同日18時55分許，在高雄縣鳳山市○○○路某處
    「三菱汽車」營業所附近，向1 名姓名、年籍均不詳，綽號
    「阿福」之成年男子，以新台幣500 元購得欲供己施用之海
    洛因1 包（檢驗前重0.060 公克，檢驗後重0. 036公克），
    並採集其尿液送驗結果，呈可待因、嗎啡陽性反應而查悉上
    情。
二、案經高雄縣政府警察局鳳山分局報告臺灣高雄地方法院檢察
    署檢察官偵查起訴。
    理  由
一、按本案被告乙○○所犯係死刑、無期徒刑、最輕本刑為3 年
    以上有期徒刑以外之罪，其於準備程式就前揭被訴事實為有
    罪之陳述，經受命法官告知簡式審判程式之旨，並聽取其與
    公訴人之意見後，本院認無不得或不宜改依簡式審判程式進
    行之情形，爰依刑事訴訟法第273 條之1 第1 項規定，裁定
    本件由受命法官獨任進行簡式審判程式，合先敘明。
二、上揭事實，業據被告於本院審理中坦承不諱，且被告於95年
    12月8 日20時許經警採集尿液送台灣檢驗科技股份有限公司
    先後以酵素免疫分析法及氣相層析質譜法鑑定結果，呈可待
    因、嗎啡陽性反應，有上開公司95年12月25日編號KH2006C0
    000000號尿液檢驗報告1 紙（偵卷第40頁）在卷可憑。又扣
    案之白色粉末1 包，經送驗分析結果，呈第一級毒品海洛因
    陽性反應，亦有卷附高雄市立凱旋醫院95年12月25日高市凱
    醫驗字第3065號濫用藥物成品檢驗鑑定書1 紙（偵卷第38頁
    ）可按，堪認確係第一級毒品海洛因無訛。足認被告之自白
    與事實相符，堪予採為本案論罪科刑之依據。本件事證明確
    ，被告施用第一級毒品犯行，洵堪認定。
三、第按海洛因為毒品危害防制條例第2 條第2 項第1 款所稱之
    第一級毒品，不得施用、持有。次按觀察、勒戒或強制戒治
    執行完畢釋放後，5 年內再犯第10條之罪者，應依一般刑事
    訴訟程序予以起訴論罪科刑，此觀諸毒品危害防制條例第20
    條、第23條第2 項規定自明。本件被告於87年間因施用毒品
    案件，經本院以87年度毒聲字第2286號裁定送觀察、勒戒後
    ，認有繼續施用毒品之傾向，再經本院以87年度毒聲字第27
    03號裁定令入戒治處所施以強制戒治、以88年度毒聲字第18
    72號裁定停止戒治，所餘戒治期間付保護管束，於88年10月
    4 日保護管束期滿而強制戒治執行完畢釋放，並經臺灣高雄
    地方法院檢察署檢察官於88年12月8 日以88年度戒毒偵字第
    27 1號為不起訴處分確定；另於90年間因施用毒品案件，經
    本院以90年度毒聲字第6178號裁定令入戒治處所施以強制戒
    治、以91年度毒聲字第1143號裁定停止戒治、以91年度毒聲
    字第2673號裁定撤銷停止戒治，於91年5 月24日入所繼續施
    以強制戒治，至同年11月24日強制戒治執行完畢，有臺灣高
    雄地方法院檢察署刑案資料查註紀錄表、全國施用毒品案件
    紀錄表及臺灣高等法院被告前案紀錄表、在監在押全國紀錄
    表各1 件在卷可參，是被告於上開強制戒治執行完畢釋放後
    5 年內再犯本件施用第一級毒品之罪，應依法論科。
四、核被告所為，係犯毒品危害防制條例第10條第1 項之施用第
    一級毒品罪。被告持有第一級毒品之低度行為，為施用之高
    度行為所吸收，不另論罪。又被告前於90年間因施用毒品案
    件，經本院以90年度訴字第2902號判決判處有期徒刑10月，
    經提起上訴後，於臺灣高等法院高雄分院91年度上訴字第29
    5 號案件審理中撤回上訴而確定；另於91年間因施用毒品案
    件，經本院以91年度訴字第3692號判決判處有期徒刑1 年確
    定，上開2 罪接續執行，於93年9 月10日因縮短刑期假釋出
    獄，所餘刑期付保護管束，並於93年10月30日保護管束期滿
    ，其假釋未經撤銷而徒刑執行完畢，有上開臺灣高等法院被
    告前案紀錄表1 份在卷可參，其於有期徒刑執行完畢後5 年
    內，故意再犯本件有期徒刑以上之罪，為累犯，應依刑法第
    47條第1 項規定加重其刑。爰審酌被告經前開強制戒治執行
    完畢釋放後，除再犯本件施用毒品犯行外，另於94年間亦因
    連續施用第一級毒品及施用第二級毒品案件，經本院以94年
    度訴字第1087號判決各判處有期徒刑1 年2 月、6 月，應執
    行有期徒刑1 年6 月，經提起上訴後，由臺灣高等法院高雄
    分院以94年度上訴字第1464號判決駁回上訴而確定（此部分
    徒刑尚未執行完畢），有上開臺灣高等法院被告前案紀錄表
    1 紙在卷可考，顯見其仍未能戒除毒癮，且戒癮意念非堅，
    惟念被告犯後尚能坦承犯行，態度良好，且施用毒品行為，
    乃屬對其自身健康之戕害行為，及其犯罪動機、目的、手段
    等一切情狀，量處如主文所示之刑，以資懲儆。扣案之白色
    粉末1 包（檢驗前重0.060 公克，檢驗後重0. 036公克），
    經鑑定結果呈海洛因陽性反應，業如前述，應依毒品危害防
    制條例第18條第1 項前段規定沒收銷燬之；又鑑定單位一般
    係以傾倒之方式，將包裝袋內之毒品倒出而與包裝袋分離而
    稱重，必要時，輔以刮杓刮取袋內毒品，然無論依何種方式
    分離，包裝袋內均有極微量之毒品殘留，業經法務部調查局
    以93年3 月19日調科壹字第09300113060 號函釋在案，並為
    本院職務上已知之事實，足認本件用以包覆扣案第一級毒品
    海洛因之包裝袋，其內含有極微量第一級毒品海洛因殘留而
    無法析離，應整體視為扣案之第一級毒品海洛因，不問屬於
    犯人與否，併予沒收銷燬之。至於鑑驗耗用之毒品既已滅失
    ，自無庸宣告沒收銷燬，附此敘明。
據上論斷，應依刑事訴訟法第273 條之1 第1 項、第284 條之1
、第299 條第1 項前段，毒品危害防制條例第10條第1 項、第18
條第1項前段，刑法第11條、第47條第1項，判決如主文。
本案經檢察官甲○○到庭執行職務。
中　　華　　民　　國　　96　　年　　2　　月　　16　　日
                  刑事第十六庭  法　官  蔣志宗
以上正本證明與原本無異。
如不服本判決，應於判決送達後10日內，向本院提出上訴狀。
中　　華　　民　　國　　96　　年　　2　　月　　16　　日
                                書記官  洪育祺
